---
title: "Caret"
author: "Juan Fernández Bustillo"
date: "14/12/2021"
output: html_document
---

```{r setup, include=FALSE}
knitr::opts_chunk$set(echo = TRUE)
```

En primer lugar cargaremos la base de datos sobre la que vamos a trabajar:
Con 60 varibles numericas de 208 observaciones trataremos de predecir si son de clase M (metal) o R (roca):
```{r}
library(mlbench)
data("Sonar")
datos<-Sonar
levels(datos$Class)
```

En cuanto a la construcción del modelo, el primer paso es dividir los datos en dos subconjuntos, uno de entrenamiento y otro de test, para ello usaremos la funcion "createdatapartition" del paquete caret.
```{r}
library(caret)
subconjunto<-createDataPartition(y=datos$Class, #La clase 
                             p=.75, #Porcentaje para entrenamiento
                             list=F) #Formato salida
```

Separamos los datos
```{r}
entrena<-datos[subconjunto,]
test<-datos[-subconjunto,]
nrow(entrena)+nrow(test) #Para confirmar que no me dejo ninguna observación
```

El primer modelo que voy a crear esta basado en el algoritmo(árbol) C4.5:
Como hay presentes algunos NA

```{r}
c4.5Fit <- train(
Class ~ .,
data = entrena,
method = "J48"
)
c4.5Fit
```
Podemos ajustar el aprendizaje, para tratar de obtener otros modelo u obtener mejores reultados:
<br>
Ahora vamos a probar combinando 2 relaciones de parámetros:

```{r}
c4.5 <- train(
Class ~ .,
data = entrena,
method = "J48",
tuneLength=2
)
c4.5
```
Eligiendo nosotros el valor de los parámetros:
```{r}
valores<-expand.grid(C=c(0.4,0.3),M=c(3,5,6))
c4.5 <- train(
Class ~ .,
data = entrena,
method = "J48",
tuneGrid=valores
)
c4.5
```
Ahora vamos a cambiar el método de muestreo para ver si cambian los resultados:
```{r}
ctrl<-trainControl(method = "repeatedcv",repeats = 3)
c4.5 <- train(
Class ~ .,
data = entrena,
method = "J48",
tuneGrid=valores,
trControl=ctrl
)
c4.5
```

Vamos a introducir cómo indicador de bondad la curva Roc, para ello activaremos las probabilidades:
```{r}

ctrl<-trainControl(method = "repeatedcv",repeats = 3,
                   summaryFunction = twoClassSummary,
                  classProbs = T)
c4.5 <- train(
Class ~ .,
data = entrena,
method = "J48",
tuneGrid=valores,
trControl=ctrl,
metric="ROC"
)
c4.5
```
```{r}
ggplot(c4.5)
```
Aplicamos el modelo a los datos de test:
```{r}
clases<-predict(c4.5,newdata = test) #type="prob";
clases
```
```{r}
confusionMatrix(data=clases,test$Class)
```
Viendo los malos resultados de este modelo vamos a probar con el algoritmo de "knn" vecinos:
```{r}
ctrl<-trainControl(method = "repeatedcv",repeats = 3,
                   summaryFunction = twoClassSummary,
                   classProbs = T)
c4.5 <- train(
Class ~ .,
data = entrena,
method = "J48",
tuneGrid=valores,
trControl=ctrl,
metric="ROC"
)
c4.5
```

```{r}
knn <- train(
Class ~ .,
data = entrena,
method = "knn"
)
knn
```
```{r}
knngrid<-data.frame(k=(0:2)*2+1)
knn <- train(
Class ~ .,
data = entrena,
method = "knn",
tuneGrid=knngrid,
trControl=ctrl,
metric="ROC"
)
knn
```
Comparar modelo con los datos de test:
```{r}
clasesknn<-predict(knn,newdata = test) #type="prob";
clasesknn
```
```{r}
CF<-confusionMatrix(clasesknn,test$Class);CF
```




